ACORDAO-COMPLETO-2343691

ACÓRDÃO DE RELAÇÃO

ACÓRDÃO DE RELAÇÃO 306/2019 ATA 2/2019 - PRIMEIRA CÂMARA

Acórdão 306/2019-TCU-Primeira Câmara
Os Ministros do Tribunal de Contas da União, reunidos em sessão da Primeira Câmara, tendo em vista que os efeitos financeiros dos atos de admissão de pessoal em análise se exauriram antes de seu processamento pela Corte, ACORDAM, por unanimidade, com fundamento no art. 143, inciso II, do Regimento Interno, c/c o art. 7º da Resolução TCU nº 206, de 24/10/2007, em considerar prejudicados, por perda de objeto, os atos constantes deste processo, de acordo com os pareceres emitidos nos autos:
1. Processo TC-Processo 028.365/2018-6 (ATOS DE ADMISSÃO) 
	1.1. Interessados: Maria Dolores Salgado Quintans (XXX.537.477-XX) ; Maria Ely de Pinho Braz de Lima (XXX.922.677-XX) ; Maria Emilia Gonçalves Estevez (XXX.210.177-XX) ; Maria Isabel de Oliveira (XXX.046.257-XX) ; Maria José Mendes Alves (XXX.159.407-XX) ; Maria Veronica do Nascimento (XXX.370.347-XX) ; Marialice Martins da Silva Fernandes Jardim (XXX.887.217-XX) ; Mariana Vasconcelos Rodrigues Lopes Araujo (XXX.860.927-XX) ; Mariana de Menezes Ferro (XXX.493.777-XX) ; Mariane Cristina Peres Lorosa (XXX.836.817-XX) ; Marilza Conceição Silva das Virgens (XXX.293.877-XX) ; Marina Sant Anna Couto Rangel (XXX.248.767-XX) ; Marineth dos Santos Araujo (XXX.410.207-XX) ; Mario Guimarães da Silva (XXX.151.167-XX) ; Marlene Perdomo da Silva (XXX.277.557-XX) ; Martha Liliana Santamaria Gonzales (XXX.507.647-XX) ; Martha Palma Gheller (XXX.250.440-XX) ; Mauricio Fermiano Ribeiro (XXX.244.407-XX) ; Michael Douglas Barnes (XXX.773.097-XX) ; Michelle Prates de Oliveira (XXX.985.257-XX) 
	1.2. Órgão/Entidade: Universidade Federal Fluminense
	1.3. Relator: Ministro Walton Alencar Rodrigues
	1.4. Representante do Ministério Público: Procurador Rodrigo Medeiros de Lima
	1.5. Unidade Técnica: Secretaria de Fiscalização de Pessoal (SEFIP) .
	1.6. Representação legal: não há.
	1.7. Determinações/Recomendações/Orientações: não há.

Primeira Câmara

Universidade Federal Fluminense

Maria Dolores Salgado Quintans (XXX.537.477-XX); Maria Ely de Pinho Braz de Lima (XXX.922.677-XX); Maria Emilia Gonçalves Estevez (XXX.210.177-XX); Maria Isabel de Oliveira (XXX.046.257-XX); Maria José Mendes Alves (XXX.159.407-XX); Maria Veronica do Nascimento (XXX.370.347-XX); Marialice Martins da Silva Fernandes Jardim (XXX.887.217-XX); Mariana Vasconcelos Rodrigues Lopes Araujo (XXX.860.927-XX); Mariana de Menezes Ferro (XXX.493.777-XX); Mariane Cristina Peres Lorosa (XXX.836.817-XX); Marilza Conceição Silva das Virgens (XXX.293.877-XX); Marina Sant Anna Couto Rangel (XXX.248.767-XX); Marineth dos Santos Araujo (XXX.410.207-XX); Mario Guimarães da Silva (XXX.151.167-XX); Marlene Perdomo da Silva (XXX.277.557-XX); Martha Liliana Santamaria Gonzales (XXX.507.647-XX); Martha Palma Gheller (XXX.250.440-XX); Mauricio Fermiano Ribeiro (XXX.244.407-XX); Michael Douglas Barnes (XXX.773.097-XX); Michelle Prates de Oliveira (XXX.985.257-XX)

WALTON ALENCAR RODRIGUES

não há.

Procurador Rodrigo Medeiros de Lima

ATOS DE ADMISSÃO (ADS)

Secretaria de Fiscalização de Pessoal (SEFIP).